臺灣彰化地方法院彰化簡易庭小額民事判決
111年度彰小字第709號
原      告  李青建  
被      告  蔡源成  


上列當事人間因傷害案件（111年度簡字第1291號），原告提起
刑事附帶民事訴訟之損害賠償事件，經本院刑事庭裁定移送（11
1年度簡附民字第113號），本院於民國111年12月6日言詞辯論終
結，判決如下：
    主    文
被告應給付原告新臺幣壹萬陸仟陸佰元，及自民國一百十一年八
月四日起至清償日止，按年息百分之五計算之利息。
原告其餘之訴駁回。
訴訟費用由被告負擔百分之八十五，餘由原告負擔。
本判決原告勝訴部分得假執行。但被告如以新臺幣壹萬陸仟陸佰
元為原告預供擔保，得免為假執行。
原告其餘假執行之聲請駁回。
　　理由要領
壹、程序部分：
    按訴狀送達後，原告不得將原訴變更或追加他訴，但擴張或
    減縮應受判決事項之聲明者，不在此限，民事訴訟法第255
    條第1項第3款定有明文，上開規定於小額訴訟程序亦準用之
    ，同法第436條之23、第436條第2項亦有規定。本件原告原
    先聲明請求被告給付新臺幣（下同）20,000元之本息（見簡
    附民字卷第5頁），嗣將之變更請求給付19,600元之本息（
    見本院卷第79頁），核原告上開訴之變更，係屬減縮應受判
    決事項之聲明，合於上揭規定，應予准許。
貳、實體部分：
一、原告主張：被告與訴外人李○瑋（民國00年0月生，真實姓名
    詳卷）係朋友關係，緣李○瑋於111年1月29日晚間10時許，
    在彰化縣○○鄉○○路000巷00號前，因細故與原告發生口角，
    兩人續而發生推擠衝突。詎被告及李○瑋竟基於傷害之犯意
    聯絡，由李○瑋持鋁棒、被告則徒手及持安全帽毆打李青建
    ，致原告受有左臉頰紅痕擦傷、左眼鞏膜發紅、後背發紅等
    傷害，並因此受有損害計19,600元（包含支出醫藥費用1,60
    0元及慰撫金18,000元），爰依法請求被告負損害賠償責任
    等語。並聲明：（一）被告應給付原告19,600元，及自起訴
    狀繕本送達翌日起至清償日止，按年息5%計算之利息；（二
    ）願供擔保，請准宣告假執行。
二、被告則以：其對於因攻擊原告致遭法院判刑乙事並無意見，
    惟實際上尚有他人共同毆打原告，亦應共同負賠償責任等語
    ，資為抗辯（被告並未為任何聲明）。
三、得心證之理由：
（一）原告主張之前揭事實，業據被告被訴傷害罪即本院111年
      度簡字第1291號刑事簡易判決認定明確，因而判處被告有
      期徒刑3月確定在案，有該案刑事簡易判決書在卷可參，
      並經本院調閱上開刑事案件電子卷證查明無訛，且為被告
      所不爭執，是原告主張上情，應可認為真實。
（二）按因故意或過失，不法侵害他人之權利者，負損害賠償責
      任；不法侵害他人之身體或健康者，對於被害人因此喪失
      或減少勞動能力或增加生活上之需要時，應負損害賠償責
      任；又不法侵害他人之身體、健康、名譽、自由、信用、
      隱私、貞操，或不法侵害其他人格法益而情節重大者，被
      害人雖非財產上之損害，亦得請求賠償相當之金額。民法
      第184條第1項前段、第193條第1項及第195條第1項前段分
      別定有明文。本件被告不法侵害原告之身體、健康權，致
      原告受有上揭傷害之事實既經確定，爰就原告主張之損害
      分別審酌如下：
    ⒈醫藥費用部分：
　　　原告主張其因上開傷害支出醫藥費用1,600元乙情，業據
      其提出診斷證明書及收據為憑，且經核與其所受傷勢均有
      相關，足認前揭支出乃醫療所必需，故原告此部分主張，
      即有理由，應予准許。
    ⒉慰撫金部分：
      按慰撫金之多寡，應斟酌雙方之身分、地位、資力與加害
      程度，及其他各種情形核定相當之數額，該金額是否相當
      ，自應依實際加害情形與被害人所受之痛苦及雙方之身分
      、地位、經濟狀況等關係決定之（最高法院51年台上字第
      223號判例意旨參照）。且所謂「相當」，應以實際加害
      情形及被害人之身分、地位與加害人之經濟情況等關係定
      之（最高法院86年度台上字第3537號判決意旨參照）。本
      院審酌被告本次侵害行為之情節與結果、原告所受傷勢程
      度，足使原告之精神遭受相當痛苦，併參酌兩造身分、地
      位、經濟狀況（見本院卷第33、67-70、80頁）等一切情
      狀，認原告請求精神慰撫金15,000元，尚屬適當；逾此範
      圍，要屬無據，應予駁回。
    ⒊綜上，原告所得請求被告負損害賠償責任之金額應為16,60
      0元（計算式：1,600元+15,000元=16,600元）。
（三）另被告雖抗辯本件尚有他人共同毆打原告，亦應同負賠償
      責任等語。然被告與其他第三人之共同侵權行為與損害結
      果間均具相當因果關係時，本應就損害之全部負擔連帶賠
      償責任，以利損害之填補；至於被告及其他第三人依其等
      各別之可歸責程度，就損害結果按比例負擔賠償責任，僅
      屬被告事後得否基於連帶債務之內部關係，向其他共同侵
      權之第三人主張內部分擔額之問題，尚不得執此免除被告
      之連帶責任。故被告上開所辯，難認有據，自無可採，附
      此敘明。
四、綜上所述，原告依侵權行為之法律關係，請求被告給付16,6
    00元，及起訴狀繕本送達翌日即111年8月4日（見簡附民字
    卷第11頁）起至清償日止，按年息5%計算之利息，為有理由
    ，應予准許。逾此範圍之請求，則無理由，應予駁回。
五、本件係小額程序所為被告敗訴之判決，依民事訴訟法第436
    條之20規定，應依職權宣告假執行，並依同法第392條第2項
    規定，依職權宣告被告如預供擔保，得免為假執行。至原告
    敗訴部分，其假執行聲請即失所依附，應予駁回。
六、本件事證已臻明確，兩造其餘攻擊防禦方法及證據，核與判
    決之結果不生影響，爰不一一論列，併此敘明。
七、本件係由本院刑事庭移送民事庭之刑事附帶民事訴訟，依刑
    事訴訟法第504條第2項之規定，免納裁判費，且迄至言詞辯
    論終結前，兩造亦未見支出訴訟費用，惟本院仍依民事訴訟
    法第79條諭知訴訟費用之負擔，以備將來如有訴訟費用發生
    時，得以計算其數額，併此敘明。
中　　華　　民　　國　　111 　年　　12　　月　　20　　日
        　　　　　彰化簡易庭  法  官  黃英豪
以上正本係照原本作成。
如不服本判決，僅得以判決違背法令為理由提起上訴，並應於判
決送達後20日內，向本院提出上訴狀。（須按他造當事人之人數
附繕本）。如委任律師提起上訴者，應一併繳納上訴審裁判費。
中　　華　　民　　國　　111 　年　　12　　月　　20　　日
                              書記官  張莉秋